臺灣彰化地方法院民事裁定　　　　　　　 100年度抗字第1號
抗　告　人　彰化縣政府
法定代理人　卓伯源
相　對　人　三聯發工程有限公司
法定代理人　鍾儀欽
上列當事人間請求仲裁判斷強制執行裁定事件，抗告人對於民國
99年10月29日本院99年度仲執字第1 號裁定提起抗告，本院裁定
如下：
    主      文
抗告駁回。
抗告程序費用新臺幣壹仟元由抗告人負擔。
    理      由
一、按仲裁人之判斷，於當事人間，與法院之確定判決有同一效
    力，仲裁法第37條第1 項定有明文，故仲裁判斷除經當事人
    提起撤銷仲裁判斷之訴為有理由，並經判決確定者外，非有
    同法第38條所列各款情形之一者，法院不得駁回其執行裁定
    之聲請，此觀諸同法第38條規定至明。又仲裁法第52條規定
    ，法院關於仲裁事件之程序，除本法另有規定外，適用非訟
    事件法，非訟事件法未規定者，準用民事訴訟法。而依仲裁
    法第37條第2 項規定，聲請法院裁定許可強制執行，仲裁法
    並未特別規定其程序，則關於此項聲請及抗告，法院自應適
    用非訟事件法之規定，而為強制執行許可與否之審查，並據
    以裁定。因此，對於仲裁法第38條規定之消極要件具備與否
    ，法院僅須依非訟事件程序為形式審查即可，至於實體爭執
    ，則應另行提起撤銷仲裁判斷之訴解決之（最高法院93年度
    臺抗字第1019號裁定意旨參照）。
二、本件抗告意旨略以：抗告人雖依前揭仲裁判斷書應給付相對
    人新臺幣（下同）8,051,649 元（抗告人誤繕為9,119,320
    元）及相關利息，但由於相對人因承攬同一件工程即「石笱
    排水改善工程（花壇段）」，而須對抗告人負擔損害賠償15
    ,619,701元（業經抗告人向本院提起另案損害賠償訴訟即98
    年度建字第17號，並已於民國（下同）99年2 月23日具狀擴
    張訴之聲明請求），且抗告人前曾以信函通知相對人作為行
    使上開抵銷權之意思表示在案，是以，相對人依上揭仲裁判
    斷書所載之工程款請求權，既經抗告人主張抵銷即不存在，
    亦即抵銷後，抗告人未積欠相對人任何款項，相對人聲請裁
    定准予強制執行，於法無據，抗告人爰聲請廢棄原裁定等語
    。
三、經查，兩造間因給付工程款問題發生爭議，而提付仲裁，經
    中華民國仲裁協會於98年11月12日作成97年度仲聲忠第67號
    仲裁判斷，認定抗告人應給付相對人8,051,649 元及按週年
    利率5%計算利息等情，有該仲裁判斷書附於原審卷內可查。
    抗告人固辯稱：相對人尚積欠伊15,619,701元，伊因而曾以
    信函通知相對人主張抵銷，抵銷後伊即未積欠相對人任何費
    用云云，惟查，關於仲裁判斷強制執行之聲請，法院應適用
    非訟事件法規定，為強制執行許可與否之審查，並據以裁定
    之，亦即法院僅需就仲裁判斷為形式上之審查即可，本件抗
    告人就其對相對人之債權可否主張抵銷，核屬實體爭議，並
    非非訟事件所得審究，故抗告人以此主張原審法院不得准許
    仲裁判斷之執行，並無理由。況且，抗告人主張其對相對人
    擁有之15,619,701元債權，刻正由本院另案審理中，已如前
    述，尚未經判決確定，抗告人對相對人之前開債權是否確實
    存在並得以主張抵銷，容有疑義。綜上所述，上開仲裁判斷
    書並無仲裁法第38條各款所列事由，抗告人提起抗告，並指
    摘原裁定不當，聲請廢棄，委無理由，應予駁回。
四、據上論結，本件抗告為無理由，爰依仲裁法第52條、非訟事
    件法第21條第2項、第24條第1項、第46條，民事訴訟法第49
    5條之1第1項、第449條第1項、第78條，裁定如主文。
中    華    民    國    100     年    1     月   12   日
                  民事第三庭  法  官  林秉暉
以上正本係照原本作成。
如不服本裁定，得依民事訴訟法第486條第4項之規定，以適用法
規顯有錯誤為由並經本院許可，於送達後10日內向本院提出再抗
告狀，並繳納再抗告費新臺幣1,000元。
中    華    民    國   100    年    1     月    12    日
                              書記官  廖春慧